臺灣高等法院高雄分院刑事判決　　　　 94年度上易字第315號
上　訴　人　臺灣屏東地方法院檢查署檢察官
被　　　告　甲○○
上列上訴人因被告傷害案件，不服臺灣屏東地方法院93年度易字
第707 號中華民國94年4 月6 日第一審判決（起訴案號：臺灣屏
東地方法院檢察署93年度偵字第2824號），提起上訴，本院判決
如下：
    主  文
上訴駁回。
    事  實
一、甲○○與乙○○為直系姻親關係（乙○○為甲○○之繼母）
    互為家庭暴力防治法第3 條第3 款所定之家庭成員，惟平日
    相處不睦。甲○○於民國92 年9月30日下午10時許，與其父
    黃政男欲外出吃宵夜，乙○○表示將同行，遭甲○○所拒，
    2 人乃發生爭執，甲○○即基於傷害他人身體之概括犯意，
    在屏東縣恆春鎮○○路970 巷49號住處前，與乙○○相互拉
    扯，並出手抓乙○○頭髮、推乙○○撞擊汽車，復以腳踢乙
    ○○，致乙○○因此受有頭部挫傷、右前臂挫傷、右小腿挫
    傷、左上臂挫傷等傷害，經黃政男制止後，甲○○始罷手。
    甲○○於93年10月1 日中午12時許，聽聞乙○○在上開恆公
    路住處2 樓房間內哭泣，乃下樓制止乙○○，再與乙○○發
    生爭執，甲○○又承前傷害之故意，出手將乙○○摔落地上
    ，並拉扯乙○○頭髮、毆打乙○○，致乙○○因此受有頭面
    部挫傷及擦傷、胸腹部擦傷、四肢多處挫傷及擦傷、頸肩部
    多處擦傷等傷害，而甲○○亦因此受有四肢多處擦傷等傷害
    （甲○○受傷部分未據告訴）。
二、案經乙○○訴由屏東縣警察局恆春分局報請臺灣屏東地方法
    院檢察署檢察官偵查起訴。
    理  由
一、程序方面─
    本件被告黃玲娟（以下簡稱被告）所犯係死刑、無期徒刑、
    最輕本刑為3 年以上有期徒刑以外之罪，其於準備程序中就
    被訴事實為有罪之陳述，經法官告知簡式審判程序之旨，並
    聽取公訴人、被告之意見後，本院認為適宜進行簡式審判程
    序審理，合先敘明。
二、認定犯罪事實所憑證據及理由─
  (一)上開犯罪事實，業據被告於原審、本院調查及審理中自白不
    諱（見原審卷第39頁，本院卷第25、86頁），核與告訴人乙
    ○○於原審證述：「92年9 月30日甲○○與伊先生要出去吃
    宵夜，甲○○擋住伊車不讓伊去，伊質問甲○○，甲○○就
    抓伊頭髮、推伊頭部側面去撞車、用腳踢伊；第二天，伊在
    2 樓哭，甲○○又扯伊頭髮、把伊摔在地上、抓打伊胸部」
    等語相符（見原審卷第34、35頁）；復有告訴人乙○○之財
    團法人信義基督教醫院驗傷證明書、財團法人恆春基督教醫
    院診斷證明書各1 紙、財團法人恆春基督教醫院急診病歷2
    份、現場照片4 幀在卷可憑（見警卷第10、11、14、15頁，
    93偵2824號卷第29至32頁）。足認被告自白確與事實相符，
    堪予採信。
  (二)至於告訴人乙○○另指稱被告於92年10月1 日另對其有「撫
    摸胸部、以手指伸入性器內，及持美工刀要殺伊」等行為。
    惟此為被告所否認；且告訴人乙○○於警詢、偵查中均未指
    述被告有此部分犯行；又參諸上開驗傷證明書、診斷證明書
    、急診病歷，均無告訴人乙○○陰部受傷之記載，而告訴人
    乙○○於本院亦陳稱：「因92年10月1 日當天伊與甲○○是
    在2 樓，所以證人鄭水成、蔡貴雲並沒有看到」等語（見本
    院卷第27頁）；顯乏積極證據足以證明告訴人乙○○此部分
    指述為真。是自難依告訴人乙○○此部分之指述，遽為被告
    不利之認定。
  (三)綜上所述，本件事證已明，被告傷害犯行洵堪認定。
三、論罪及科刑之理由─
  (一)核被告所為，係犯刑法第277 條第1 項之傷害罪。被告與告
    訴人乙○○為直系姻親關係，其等互為家庭暴力防治法第3
    條第3 款所定之家庭成員，故本件傷害犯行亦屬家庭暴力防
    治法第2 條第2 項之家庭暴力罪，惟該法就此並無刑罰規定
    ，仍應依刑法傷害罪論罪科刑，併此敘明。被告先後2 次傷
    害犯行，時間緊接，犯罪構成要件相同，顯係基於概括犯意
    而為，為連續犯，依刑法第56條之規定論以一罪，並加重其
    刑。
  (二)原判決認被告罪證明確，因而適用刑法第56條、第277 條第
    1 項、第41條第1 項前段，罰金罰鍰提高標準條例第1 條前
    段、第2 條之規定，並審酌被告與告訴人乙○○因細故起爭
    執，竟以暴力相向，迄今尚未賠償告訴人之損害，惟犯罪後
    坦承犯行，態度良好，及其犯罪之目的、手段等一切情狀，
    量處拘役30日，並諭知易科罰金之折算標準；經核原判決認
    事用法均無不合，量刑亦屬妥適，檢察官循告訴人乙○○之
    請，以原判決量刑過輕為由，提起上訴，為無理由，應予駁
    回。
四、適用之法律：刑事訴訟法第368 條。
本案經檢察官沈紹嘉到庭執行職務。
中　　華　　民　　國　　94　　年　　8 　　月　　12　　日
                  刑事第七庭    審判長法  官  莊飛宗
                                      法  官  黃憲文
                                      法  官  曾逸誠
以上正本證明與原本無異。
不得上訴。
中　　華　　民　　國　　94　　年　　8 　　月　　12　　日
　　　　　　　　　　　　　　　　　　　書記官  郭蘭蕙
附錄本判決論罪之法條：
刑法第277條第1項
傷害人之身體或健康者，處3 年以下有期徒刑、拘役或1,000 元
以下罰金。
